nb: Støtte for lydreturkanal: ARC; Ikke støttet; eARC; Annet
pt-BR: Suporte a canal de retorno de áudio: ARC; Não compatível; eARC; Outro
sl-SI: Podpora za povratni avdio kanal: ARC; Ni podprto; eARC; Drugo
zh-CN: 音频回传通道支持: ARC; 不支持; eARC; 其他
pt-PT: Suporte a canal de retorno de áudio: ARC; Não suportado; eARC; Outro
sv: Stöd för ljudreturkanal: ARC; Stöds inte; eARC; Övrigt
sk-SK: Podpora spätného audio kanála: ARC; Nie je podporované; eARC; Iné
ru: Поддержка обратного аудиоканала: ARC; Не поддерживается; eARC; Другой
pl: Obsługa kanału zwrotnego audio: ARC; Nieobsługiwane; eARC; Inne
nl: Ondersteuning voor audio return kanaal: ARC; Niet ondersteund; eARC; Andere
ja: オーディオリターンチャンネルサポート: ARC; 非対応; eARC; その他
th: การรองรับช่องส่งคืนเสียง: ARC; ไม่รองรับ; eARC; อื่นๆ
en: Audio return channel support: ARC; Not supported; eARC; Other
it: Supporto canale di ritorno audio: ARC; Non supportata; eARC; Altro
da: Understøttelse af lydreturkanal: ARC; Ikke understøttet; eARC; Andet
tr: Ses dönüş kanalı desteği: ARC; Desteklenmiyor; eARC; Diğer
lt-LT: Garso grįžtamojo kanalo palaikymas: ARC; Nepalaikoma; eARC; Kita
ko: 오디오 리턴 채널 지원: ARC; 지원되지 않음; eARC; 기타
el: Υποστήριξη καναλιού επιστροφής ήχου: ARC; Δεν υποστηρίζεται; eARC; Άλλο
vi: Hỗ trợ kênh trả về âm thanh: Arc; Không hỗ trợ; Earc; Khác
bg-BG: Поддръжка на обратен аудиоканал: ARC; Не се поддържа; eARC; Други
fr: Prise en charge du canal de retour audio: ARC; Non pris en charge; eARC; Autre
es: Soporte de canal de retorno de audio: ARC; No compatible; eARC; Otros
zh-TW: 音訊回傳通道支援: ARC; 不支援; eARC; 其他
fi: Äänen paluukanavan tuki: ARC; Ei tuettu; eARC; Muu
ro-RO: Suport canal de retur audio: ARC; Neacceptată; eARC; Altele
hr-HR: Podrška za povratni audio kanal: ARC; Nije podržano; eARC; Ostalo
de: Audio-Rückkanal-Unterstützung: ARC; Nicht unterstützt; eARC; Sonstiges
cs: Podpora zpětného audio kanálu: ARC; Nepodporováno; eARC; Jiné
hu: Audio visszirányú csatornatámogatása: ARC; Nem támogatott; eARC; Egyéb